Inventaris van het archief van het Ministerie van Financiën: Directie Wetgeving Directe Belastingen, 1945-1989
Nationaal Archief, Den Haag
- Belastingheffing, zorgdrager minister van Financiën 1945-2001, 019
  - Het (mede-) voorbereiden, wijzigen en intrekken van wetten met betrekking tot de heffing van belastingen (inclusief voornemens tot wetgeving die niet tot daadwerkelijk nieuwe wetgeving hebben geleid). 1945-, 2
    - Belastingen naar inkomen en vermogen, 2
      - Inkomstenbelasting, 2.3
        - Wetsontwerp tot wijziging van de structuur van het tarief van de inkomstenbelasting (11 930)., 1972; div. nrs.
          - 1972, 1053; A 6824; pak
        - Wetsontwerp tot goedkeuring van de Beschikking van de minister en staatssecretaris van Financiën, houdende opheffing van het buiten toepassing stellen van de investeringsaftrek voor gebouwen., 1972-1976; div. nrs.
          - Wetsontwerpen 11 931, 12 696 en 12 919, 1972-1976, 1129; A 10104; pak
          - Wetsontwerp 12 696, 1973-1974, 311; A 6925
        - Wetsontwerp tot wijzigingen van de eigen woning-regeling in de inkomstenbelasting (12 605)., 1973; 291; A 6921
        - Wet van 10 december 1975 inzake verdeling over opvolgende jaren van bedrijfslasten die verband houden met toekomstige wijzigingen in lonen en prijzen (coming-backservice) (13 004)., 1974-1988; div. nrs.
          - 1974-1975, 1082; A 6836; pak
          - 1974-1976, 1125; A 10103; A 10104; pak
          - 1975, 299; A 6918; pak
          - 1986-1988, 1141; 80/11428; pak
        - Wetsontwerp tot verruiming van de vervroegde afschrijving, de investeringsaftrek en de verliescompensatie in het belang van de werkgelegenheid (13 428)., 1975; 313; A 6926
        - Wetsontwerp tot wijziging van de investeringsaftrek en de vervroegde afschrijving (14 170), 1976-1979; 308; A 6925
        - Wetsontwerp tot wijziging in de regeling van de inkomstenbelasting met betrekking tot het belasten van rente begrepen in kapitaalsuitkeringen uit levensverzekeringen (14 053)., 1976-1980; div. nrs.
          - Ontwerp, 1976, 284; A 6918; pak
          - Documentatie, 1976-1977, 285; A 6919
          - Nota's, 1976-1978, 282; A 6919; pak
          - Memorie van antwoord, 1977, 281; A 6919; pak
          - Historie van de wetgeving inzake koopsompolissen, 1978, 290; A 6920; pak
          - Correspondentie, 1979-1980, 382; 80/3634
        - Wetsontwerp tot verhoging van de grenzen voor teruggaaf van voorheffingen van de inkomstenbelasting en de premieheffing (14 832)., 1977; 169; A 9678; pak
        - Wetsontwerp tot verlenging van de geldingsduur van de verruiming in de termijn van de verliescompensatie voor de inkomsten- en vennootschapsbelasting (14 837) alsmede het treffen van een voorziening voor de bijtelling bij het begin van het kalenderjaar 1978 van de kinderaftrekbedragen van de inkomsten- en loonbelasting., 1977; 729; A 9677
        - Wetsontwerp tot wijziging van de Wet op de Inkomstenbelasting 1964 inzake de basisverlegging voor de prijsindexcijfers (15 088)., 1978; 1103; A 9680
        - Wetsontwerp tot verlenging van de geldingsduur van de tijdelijke zelfstandigenaftrek voor kleinere zelfstandigen in de inkomstenbelasting en van de tijdelijke verruiming in de termijn van de verliescompensatie voor de inkomsten- en de vennootschapsbelasting (15 850)., 1978-1979; 171; A 9678
        - Wetsontwerp tot verhoging van de tijdelijke zelfstandigenaftrek in de inkomstenbelasting voor kleine zelfstandigen (16 170)., 1980; 420; 80/4306
        - Wetsontwerp tot bestendiging van de regeling inzake verdeling over opvolgende jaren van bedrijfslasten die verband houden met toekomstige wijzigingen in lonen of prijzen (16 525)., 1980-1981; div. nrs.
          - 1980 1980, 350; 80/2605
          - 1981 1981, 385; 80/3638
        - Wetsontwerp tot invoering van de voorraad- en vermogensaftrek in de inkomsten- en vennootschapsbelasting, alsmede invoering van een beperkte rentevrijstelling en een beperkte dividendvrijstelling in de inkomstenbelasting (16 539)., 1980-1981; div. nrs.
          - 1980, 347; 80/2605; pak
          - 1980, 348; 80/2605; pak
          - 1981, 375; 80/3637; pak
        - Wetsontwerp tot verlenging van de geldingsduur van de tijdelijke zelfstandigenaftrek voor kleine zelfstandigen in de inkomstenbelasting (17 154)., 1980-1981; 367; 80/3633; pak
        - Wetsontwerp tot wijziging van de inkomstenbelasting in verband met het oneigenlijk gebruik van het bijzonder tarief (15 968)., 1980-1981; 372; 80/3633; pak
        - Wetsontwerp tot wijziging van de inkomstenbelasting en de premieheffing volksverzekeringen met betrekking tot de regeling inzake het al of niet opleggen van een aanslag (16 404)., 1980-1983; div. nrs.
          - Wetsontwerp en memorie van toelichting, 1980, 342; 80/2603; pak
          - Memorie van antwoord en nota van wijzigingen betreffende het T-biljet, 1980-1981, 344; 80/2604; pak
          - Nota herziening wetsontwerp inzake T-biljetten, alsmede de Tweede Nota van wijziging wetsontwerp, 1982-1983, 345; 80/2604; pak
          - Nota naar aanleiding van het eindverslag inzake het wetsontwerp, 1983, 481; 80/6759
        - Wetsontwerp tot invoering van een zelfstandigenaftrek in de inkomstenbelasting (17 943)., 1981-1984; 482; 80/6758; pak
        - Wetsontwerp tot verhoging van de voorraad- en vermogensaftrek in de inkomsten- en vennootschapsbelasting (17 812)., 1982-1983; 378; 80/3637; pak
        - Wetsontwerp tot tijdelijke verruiming van de aftrekbaarheid van groot onderhoud en in verband daarmee tijdelijke verhoging van het huurwaardeforfait in de inkomstenbelasting (17 803)., 1983; div. nrs.
          - 1983, 442; 80/4357; pak
          - 1983, 425; 80/4358; pak
        - Wetsontwerp tot wijziging van de Inkomstenbelasting 1964 in verband met het belasten van aanspraken op verstrekkingen ingevolge de Ziekenfondswet die toekomen aan degenen die het recht hebben op een uitkering ingevolge de Wet Werkloosheidsvoorziening (18 131)., 1983; 486; 80/6759; pak
        - Wetsontwerp tot wijziging van de inkomstenbelasting met betrekking tot geruisloze overdracht van een onderneming door een ouder aan één of meer kinderen (17 859)., 1983; 448; 80/4360
        - Wetsontwerp tot invoering van een permanente zelfstandigenaftrek in de inkomstenbelasting (17 943)., 1983-1984; div. nrs.
          - 1983, 450; 80/4360; pak
          - 1983-1984, 453; 80/4360; pak
        - Wetsontwerp inzake tegemoetkoming in de kosten van kinderopvang voor het jaar 1984 ( 18 643)., 490; 80/6761; pak
        - Wetsontwerp tot wijziging van de loonbelasting in verband met de teruggaafregeling bij het in de loonbelasting niet geldend maken van een toeslag op de algemene belastingvrije som (18 322)., 1984; 474; 80/6755; pak
        - Wetsvoorstel van het Tweede-Kamerlid Kombrink tot verlaging van de voorraad- en vermogensaftrek in de inkomsten- en vennootschapsbelasting, alsmede verhoging van de zelfstandigenaftrek in de inkomstenbelasting (18 665)., 1984; 510; 80/6765; pak
        - Wetsvoorstel tot verhoging van de dividendvrijstelling in de inkomstenbelasting (18 739)., 1984-1985; 522; 80/6766; pak
        - Wetsvoorstel tot verhoging van de zelfstandigenaftrek in de inkomstenbelasting voor startende ondernemers (18 692)., 1984-1985; 520; 80/6766
        - Wetsvoorstel tot wijziging van de landbouwvrijstelling voor de inkomsten- en vennootschapsbelasting (18 915)., 1984-1986; div. nrs.
          - 1984 sep. - 1985 mrt. 1984-1985, 500; 80/6761; pak
          - 1985 juni - 1986 apr. 1985-1986, 501; 80/6761; pak
        - Wetsvoorstel tot herziening van de regeling van inkoop van eigen aandelen (19 747)., 1984-1987; div. nrs.
          - 1984 - 1986 1984-1986, 499; 80/6760; pak
          - 1987 1987, 496; 80/6761
        - Wetsvoorstel tot wijziging van de inkomstenbelasting inzake de verruiming van voetoverheveling (19 293)., 1985; 521; 80/6764; pak
        - Wetsontwerp tot wijziging van de Inkomstenbelasting 1964 in verband met het belasten van aanspraken op verstrekkingen ingevolge de Ziekenfondswet bij bepaalde periodieke uitkeringen (19 300)., 1985-1987; 487; 80/6759; pak
        - Wetsontwerp tot wijziging van de inkomstenbelasting inzake de afschaffing van het inlichtingenrecht van kerkgenootschappen betreffende het inkomen van hun leden (19 459)., 1985-1987; 489; 80/6759; pak
        - Wetsvoorstel tot verlaging en wijziging van de vermogensaftrek, alsmede afschaffing van de voorraadaftrek in de inkomsten- en vennootschapsbelasting (19 559)., 1986; 645; 80/11135; pak
        - Wetsvoorstel tot wijziging van de inkomstenbelasting inzake verruiming van de toepassing van het huurwaardeforfait (19 741)., 1986-1987; div. nrs.
          - Wetsvoorstel, memorie van toelichting, amendement, 1986-1987, 517; 80/6764; pak
          - Memorie van antwoord en nota naar aanleiding van het eindverslag, 1987, 519; 80/6764
        - Wetsvoorstel tot wijziging van de Wet op de Inkomstenbelasting 1964 in verband met de verhoging van de stakingsvrijstelling voor belastingplichtigen van 55 jaar en ouder (19 618)., 1986-1987; 502; 80/6762; pak
        - Wetsvoorstel tot wijziging van de Wet op de Inkomstenbelasting 1964 inzake de afschaffing van de investeringsbijdrage voor zeeschepen (19 724)., 1986-1987; 644; 80/11135
        - Wetsvoorstel van de Tweede-Kamerleden Vermeend en Van Nieuwenhoven inzake de invoering van een fiscale tegemoetkoming ter bevordering van kinderopvangvoorzieningen met het oog op het verbeteren van de toegang tot de arbeidsmarkt voor (her)intredende vrouwen (19 750)., 1986-1987; 494; 80/6761
        - Wetsvoorstel tot goedkeuring van de wijziging van de Beschikking Wijziging Investeringsbijdragen., 1986-1988; div. nrs.
          - 27 maart 1986 (19 547), 1986-1987, 670; 80/11140
          - 28 april 1986 (19 578), 1986, 669; 80/11140
          - 27 februari 1988 (20 520), 1988, 671; 80/11140
        - Wetsvoorstel tot wijziging van de Wet op de Inkomstenbelasting 1964 en van enige andere wetten inzake de afschaffing van de aftrekbaarheid van geldboetes (20 857)., 1986-1988; 611; 80/11130; pak
        - Wetsvoorstel van de Tweede-Kamerleden De Grave en Van Iersel tot verruiming van de fiscale regeling met betrekking tot de herkapitalisatie van een lichaam (19 779)., 1986-1988; 614; 80/11131; pak
        - Wetsvoorstel tot wijziging van het Uitvoeringsbesluit Loonbelasting 1965 in verband met de Wet Inkomensvoorziening Oudere en Gedeeltelijk Arbeidsongeschikte Gewezen Zelfstandigen (19 778)., 1987; 466; 80/6754
        - Wetsvoorstel tot wijziging van de inkomstenbelasting inzake een verruiming van de rentevrijstelling voor binnenlandse belastingplichtigen (20 223)., 1987-1988; 631; 80/11133; pak
        - Wetsvoorstel tot wijziging van de inkomsten- en de vennootschapsbelasting inzake een beperking van de aftrekbaarheid van gemengde kosten in de winstsfeer (20 874)., 1988-1989; div. nrs.
          - 1988, 617; 80/11130; pak
          - 1988, 618; 80/11130; pak
          - 1989, 626; 80/11131
        - Wetsvoorstel tot wijziging van de inkomstenbelasting inzake beperkte reparatie van het regime ten aanzien van de winst uit aanmerkelijk belang (21 033)., 1988-1989; 632; 80/11133; pak
        - Wetsvoorstel tot wijziging van de inkomstenbelasting in verband met de technische aanpassing van de buitengewone lastenregeling (21 334)., 1989; 709; 80/11427
        - Wetsvoorstel tot wijziging van de inkomsten- en overdrachtsbelasting inzake de verhoging van het huurwaardeforfait en de verlaging van de overdrachtsbelasting (21 399 en 21 450)., 1989-1990; div. nrs.
          - 1989 nov. - dec. 1989, 641; 80/11134; pak
          - 1990 jan. 1990, 642; 80/11134; pak
          - 1990 feb. - mrt. 1990, 643; 80/11134
      - Loonbelasting, 2.4
        - Wetsontwerp tot wijziging van de Wet op de Loonbelasting 1964 en Coördinatiewet Sociale Verzekering (15 685)., 1979-1981; 467; 80/6754; pak
        - Conceptwetsvoorstel tot wijziging van de loonbelasting; verruiming van de mogelijkheid periodieke uitkeringen onder de heffing van de loonbelasting te brengen (19 274)., 1984-1985; 409; 80/4302; pak
        - Wetsvoorstel tot wijziging van de loonbelasting; verzwaring sancties ten aanzien van werknemers die geen of onjuiste gegevens verstrekken (18 851)., 1984-1985; 472; 80/6755
        - Wetsvoorstel tot wijziging van de Wet op de Loonbelasting 1964 in verband met het gebruik van een registratienummer ten behoeve van de geautomatiseerde verwerking van loonbelastinggegevens door de Rijksbelastingdienst (18 789)., 1984-1985; 413; 80/4303; pak
        - Wetsvoorstel tot wijziging van de Wet op de Loonbelasting 1964 in verband met de afschaffing van de halve dag als kleinste loontijdvak (19 777)., 1986; 587; 80/11126
      - Vermogensbelasting, 2.5
        - Wetsontwerp tot tijdelijke verhoging van het tarief van de vermogensbelasting (8306)., 1965-1969; 1008; A 2458
        - Wetsontwerp tot verlenging van de tijdelijke verhoging van de vermogensbelasting (11 514)., 1971; 305; A 6923
        - Wijziging van de vermogensbelasting inzake de ongunstige ontwikkeling van de exploitatieresultaten van landgoederen (11 253)., 1971-1979; 1116; A 9682; pak
        - Wetsontwerp tot wijziging van de tijdelijke verhoging van de vermogensbelasting en van de belastingvrije sommen (12 004)., 1972; 304; A 6923
        - Vrijstelling van een beperkt bedrag aan inkomsten uit vermogen (11 819)., 1972-1981; div. nrs.
          - Wetsontwerp, 1972, 293; A 6921
          - Intrekking, 1981, 376; 80/3634
        - Wetsontwerp tot aanpassing van de Wet op de Vermogensbelasting aan de wijziging van de structuur van het tarief van de inkomstenbelasting (12 603)., 1973; 307; A 6923
        - Wetsontwerpen tot tijdelijke wijzigingen van de vermogensbelasting in het kader van de belastingplannen (15 904)., 1973-1979; div. nrs.
          - Belastingplannen 1975, 1973-1974, 296; A 6922; pak
          - Belastingplannen 1976, 1975, 295; A 6922
          - Belastingplannen 1978, 1977, 298; A 6922
          - Belastingplannen 1979, 1978, 301; A 6922
          - Belastingplannen 1980, 1979, 1118; A 9683
        - Wetsontwerpen tot wijziging van de Wet op de Vermogensbelasting (15 905) en van de Successiewet 1956 (16 016)., 1979-1980; div. nrs.
          - 1979, 1110; A 9682; pak
          - 1980, 353; 80/2607; pak
          - 1980, 411; 80/3639
        - Wetsontwerp tot wijzigingen van de Wet op de Vermogensbelasting met betrekking tot de ongunstige ontwikkeling van de exploitatieresultaten van landgoederen en van de Successiewet 1956 (16 903)., 1980-1981; 412; 80/3639
        - Wetsontwerp tot wijziging van de vermogensbelasting inzake een andere toerekening van het vermogen bij gehuwden (19 078)., 1984-1985; div. nrs.
          - 1984-1985, 445; 80/4361; pak
          - 1985, 446; 80/4361; pak
          - 1985, 447; 80/4361
        - Wetsvoorstel tot uitbreiding van de ondernemingsvrijstelling in de vermogensbelasting (18 862)., 1984-1986; div. nrs.
          - 1984, 525; 80/6766; pak
          - 1984-1985, 527; 80/6766; pak
          - 1985-1986, 528; 80/6766; pak
        - Wetsvoorstel tot wijziging van de vennootschapsbelasting (20 701)., 1988-1989; div. nrs.
          - 88-214 - 89-180, 1988-1989, 679; 80/11141; pak
          - 89-183 - 89-270, 1989, 719; 80/11430; pak
          - 89-370 - 89-436, 1989, 720; 80/11430; pak
      - Grondbelasting, 3
        - Wetsontwerpen tot wijziging van de grondbelasting en de personele belasting (5844), 1959-1960; 1134; 307
        - Wetsontwerp tot wijziging van de Wet op de Grondbelasting in verband met de instelling van een gemeente Noordoostpolder (5973)., 1961; 1131; 309
    - Wetsontwerp tot verlenging van tijdelijke verhoging van enige directe belastingen, alsmede maatregelen inzake vervroegde afschrijving en investeringsaftrek (5356)., 1958; 954; OA 9412; pak
    - Wetsontwerpen van de Wet op de Inkomstenbelasting 1958, de Vermogensbelasting 1958 en de Loonbelasting 1958 (5380)., 1958-1959; 1136; 303
    - Wetsontwerp tot wijziging van de inkomsten- en de loonbelasting in verband met de Algemene Weduwen- en Wezenverzekering (5390 en 5391)., 1958-1960; 956; OA 9414
    - Wetsontwerp tot verlenging van de voor 1968 getroffen regeling inzake de aftrek wegens buitengewone lasten in de inkomsten- en de loonbelasting (9822)., 1958-1968; 996; OA 3983; OA 9954
    - Wetsontwerp tot herziening van de inkomsten- en loonbelasting voor ongehuwden., 1959; 222; OA 9416; pak
    - Wetsontwerpen tot verlenging van de tijdelijke belastingmaatregelen en maatregelen in verband met fusies van vennootschappen op aandelen, alsmede wetsontwerp tot herziening van de inkomsten- en loonbelasting voor ongehuwden (5701 en 5702)., 1959; 952; OA 9412; pak
    - Wetsontwerpen tot verlaging van de inkomsten- en de loonbelasting, alsmede de voorzieningen inzake de investeringsaftrek ten aanzien van de tijdelijke verhoging van de vennootschapsbelasting en voorzieningen ten aanzien van de tijdelijke maatregelen op het gebied van de indirecte belastingen (5986 en 6101)., 1960-1961; 949; OA 9305; OA 9411; pak
    - Wetsontwerpen van de Wet op de Inkomstenbelasting 1960, Wet op de Vermogensbelasting 1960, Wet op de Loonbelasting 1960, Wet op de Vennootschapsbelasting 1960 en Wet op de Dividendbelasting 1960, 741; OA 9305
    - Wetsontwerp tot verlaging van de inkomsten- en de loonbelasting in het kader van de tariefgroepen., 1964; 1020; A 2461
    - Wetsontwerp tot wijziging van de inkomsten- en loonbelasting ten aanzien van de vaststelling van de loongrens (7507)., 1964; 989; OA 9953
    - Wetsontwerp tot verlaging van de inkomsten- en de loonbelasting, alsmede tot bestendiging van de tijdelijke verhoging van enige indirecte belastingen (7733)., 1964-1965; 950; OA 9411; pak
    - Ontwerpbesluit ter uitvoering van de wet., 1964-1967; 992; OA 9953; pak
    - Bestendiging van de tijdelijke verhoging van enige indirecte belastingen., 1966; 951; OA 9411
    - Wetsontwerp tot wijziging van de belastingwetgeving in verband met de exploratie en de exploitatie van het continentaal plat (Trb. 1959, 126)., 1964-1971; 1072; -; pak
    - Wetsontwerp tot verlaging van de inkomsten- en loonbelasting en instelling van een tijdelijke heffing tegen uitgifte van belastingspaarbrieven (8301) en intrekking van het Wetsontwerp Belastingspaarbrieven (8378)., 1965-1967; 957; OA 9414; pak
    - Wetsontwerpen tot wijziging van de inkomsten- en loonbelasting ten aanzien van ongevallenuitkeringen (9802 en 9822)., 1965-1968; 988; OA 9953
    - Wetsontwerp tot belastingverlaging voor ongehuwden van 40 - 65 jaar (8838)., 1966; 320; OA 9416; A 9537
    - Wetsontwerp tot wijziging van de Wet op Inkomstenbelasting 1964 en de Wet op de Loonbelasting 1964 (8642)., 1966-1967; 990; OA 9953
    - Wetsontwerp inzake regionale differentiatie van de vervroegde afschrijving met betrekking tot gebouwen (9463)., 1967-1969; 982; OA 9951; pak
    - Wetsontwerp tot voorlopige herziening van de belastingvrije voet voor de inkomsten- en loonbelasting (9823)., 1968; 995; OA 9954; pak
    - Wetsontwerp inzake aanpassing van het tarief van de inkomsten- en de loonbelasting in verband met verzwaring van de druk als gevolg van de gezamenlijke werking van de prijsstijgingen (Stb. 519)., 1969; 1018; A 2461; pak
    - Wetsontwerp tot aanpassing van het tarief van de inkomsten- en loonbelasting inzake de verzwaring van de druk als gevolg van de gezamenlijke werking van de prijsstijgingen en progressie (10 308)., 1969; 991; OA 9953; pak
    - Wetsontwerp inzake de regeling tot jaarlijkse bijstelling van het tarief van inkomsten- en loonbelasting (9800)., 1969-1970; 997; OA 9954; pak
    - Wetsontwerp tot vereenvoudiging van de heffing van de inkomsten- en loonbelasting ter zake van de eigen woning (10 790)., 1969-1970; div. nrs.
      - 1969-1970, 994; OA 9954; pak
      - 1970, 1017; A 2459; pak
    - Wetsontwerp tot een jaarlijkse bijstelling van het tarief van de inkomsten- en de loonbelasting (10 789)., 1970-1971; 1019; A 2461; pak
    - Wetsontwerp tot wijziging van de inkomsten- en loonbelasting in verband met beperking reiskostenaftrek (11 160)., 1970-1971; 289; A 6920
    - Wetsontwerp tot fiscale begeleiding van verplichte deelneming in een bedrijfs- of beroepspensioenregeling (11 509)., 1971-1972; 1041; A 6610; pak
    - Wetsontwerp tot wijziging van de invordering inkomsten- en vermogensbelasting (11 513)., 1971-1972; 1083; A 6835
    - Wetsontwerpen tot verlenging met een jaar van de voorziening voor het kalenderjaar 1974 met betrekking tot de heffing van loon- en inkomstenbelasting van degenen die uitsluitend of vrijwel uitsluitend uitkeringen ingevolge de Algemene Ouderdomswet of de Algemene Weduwen- en Wezenwet genieten (12 606, 11 417 en 13 105)., 1971-1975; 1058; A 6824
    - Wetsontwerp inzake de begeleiding van spaarloon op het terrein van de belasting- en premieheffing (11 820)., 1972; 1049; A 6823; pak
    - Wetsontwerp tot wijziging van de regeling inzake het achterwege laten van een aanslag in de inkomstenbelasting na de heffing van loonbelasting (12 032)., 1972; 1080; A 6835
    - Wetsontwerp tot aanpassing van de ziektekostendrempel in de buitengewone lastenregeling van de inkomsten- en loonbelasting (12 471)., 1973; 294; A 6921
    - Wetsontwerpen tot wijziging van de inkomsten- en de loonbelasting in het kader van belastingplannen (12 601)., 1973-1983; div. nrs.
      - Belastingplannen 1974, 1973, 1084; A 6837; pak
      - Belastingplannen 1975, 1974, 1086; A 6837; pak
      - Belastingplannen 1976, 1975, 1087; A 6837; pak
      - Belastingplannen 1977, 1976, 1088; A 6837; A 6838; pak
      - Belastingplannen 1979, 1978, 1090; A 6838
      - Belastingplannen 1980 (15 849), 1979, 1106; A 9679; pak
      - Belastingplannen 1982, 1981, 371; 80/3633; pak
      - Belastingplannen 1983, 1983, 529; 80/6764; pak
      - Belastingplannen 1984, 1983, 440; 80/4375; pak
    - Wetsontwerp tot verhoging van de belastingvrije sommen van de inkomsten- en loonbelasting (12 852)., 1974; 1085; A 6838
    - Wetsontwerp inzake de heffing van loon- en inkomstenbelasting van degenen die uitsluitend of vrijwel uitsluitend uitkeringen ingevolge de Algemene Ouderdomswet (AOW) of de Algemene Weduwen- en Wezenwet (AWW) genieten (13 673)., 1975; 1033; A 6825
    - Wetsontwerp tot verlenging met een jaar van de tijdelijke verlaging van de inkomsten- en loonbelasting, alsmede verlenging van enkele andere tijdelijke belastingmaatregelen (13 631)., 1975; 198
    - Wetsontwerp tot wijziging van de regeling van de inkomsten- en de loonbelasting inzake de buitengewone lasten met het oog op één-ouder-gezinnen (14 490)., 1977; 1071; A 6831; A 6832; pak
    - Wetsontwerp tot tijdelijke belastingmaatregelen in afwachting van de besluitvorming over het Rapport Hofstra (15 909)., 1978-1979; div. nrs.
      - 1978, 155; A 9670; 9671; pak
      - 1979, 156; A 9671
    - Wetswijziging van de inkomsten- en loonbelasting alsmede van de AOW en de AWW inzake de regeling voor gemoedsbezwaren (15 583)., 1978-1979; 1105; A 9679
    - Wetsontwerp tot wijziging van de inkomsten- en loonbelasting ten aanzien van het oneigenlijk gebruik van de Reparatiewetgeving (15 516)., 1980-1981; 392; 80/3634; pak
    - Wetsontwerp tot wijziging van de inkomsten- en loonbelasting inzake de aftrekbaarheid van ziektekosten in de buitengewone lastenregeling (15 992)., 1979-1983; 1111; A 9682; 80/4357
    - Wetsontwerp tot verlaging van de inkomsten- en loonbelasting in het kader van arbeidsvoorwaarden- en inkomensbeleid 1980 (16 169)., 335; 80/2605; pak
    - Wetsontwerp tot wijziging van de inkomsten- en loonbelasting in verband met de tariefverhoging voor het jaar 1981, verlaging van de bejaardenaftrek en wijziging van de arbeidsongschiktheidsaftrek, alsmede wijziging van de vermogensbelasting in verband met de wijziging van de invaliditeitsaftrek (16 475)., 1980; div. nrs.
      - 1980, 391; 80/3638; pak
      - 1980, 396; 80/3638; pak